# 请教陈版主--被收购房地产公司后续诉讼问题

提问人：Daisy 酱酱 时间：2014-01-27 21:18:13
陈版主，请教一个房地产公司发生诉讼的问题。在IFRS准则下，A公司于 2010 年度与多名独立第三方订立股权转让协议，收购一房地产项目公司（不构成业务，没有确认商誉）。我们于本期知道，当时多名独立第三方已经与另一个买家B签订股权转让合同（时间早于和A公司签订的时间）；此外，于本期，B公司、多名独立第三方以及A经过调解达成一致，A赔付B 850万元。该房地产项目公司所开发项目仍然处于建设过程中，请问这 850 万元是应该计入当期费用，还是可以资本化，为什么？谢谢！

回答人：chenyiwei
为何收购后三年才知晓需赔付的事实？本期的赔付依据是什么？该依据是否为依据购买日可获知的信息应可合理预见的事项？

提问人：xmqdp 时间：2014-01-28 15:59:59
如果没有证据表明购买日预期的或有负债不构成会计确认标准——即确认一笔预计负债。当时估计在会计报表附注中披露了此事。现在或有事项有了结果，应该立即确认一笔费用。

回答人：chenyiwei
基本赞同此观点。在满足负债确认条件时，同时计入当期损益。

提问人：xmqdp 时间：2014-02-08 18:52:10
房地产开发成本中一般不包括偶然性质的非日常活动应当发生的支出，比如这个赔偿款，因此一般都是作为营业外支出确认，也就是说赔偿款理论上不构成房屋建设的必要支出。

回答人：chenyiwei
基本赞同此观点。